臺灣臺中地方法院刑事判決
110年度侵訴字第103號
公  訴  人  臺灣臺中地方檢察署檢察官
被      告  張訓維


選任辯護人  蘇文俊律師
上列被告因妨害性自主罪案件，經檢察官提起公訴（109年度偵
字第30066號），被告於本院準備程序進行中就被訴事實為有罪
之陳述，經本院合議庭裁定由受命法官獨任進行簡式審判程序，
判決如下：
    主    文
丙○○對於十四歲以上未滿十六歲之女子為性交，處有期徒刑肆月
；緩刑參年，並應向執行檢察官指定之政府機關、政府機構、行
政法人、社區或其他符合公益目的之機構或團體，提供捌拾小時
之義務勞務，緩刑期間付保護管束。 
    犯罪事實
一、丙○○於民國（下同）109年3、4月間，透過GOODNIGHT交友軟
    體，於線上結識代號BJ000-A109106號（94年11月間生，真實
    姓名年籍詳卷，下稱甲女）後，明知甲女年僅14歲，為14歲以
    上未滿16歲之女子，仍於109年5月10日前之某時，邀約甲女前
    往位於臺中市○區○○○0段000號之大魯閣新時代購物中心2樓無
    印良品商店前碰面，甲女於109年5月10日上午11時許依約抵達
    ，2人見面後，丙○○騎乘車號000-0000號普通重型機車搭載甲女
    一同前往臺中市○○區○○○0段00號之沙夏精品汽車旅館（該祣館於
    本案之後已結束營業），丙○○隨即帶同甲女進入前揭汽車旅館
    房間內，並基於對14歲以上未滿16歲之女子為性交之犯意，
    於109年5月10日中午12時許，在未有任何違反甲女意願之情
    形下，以其陰莖插入甲女陰道之方式，與甲女性交得逞。嗣後
    丙○○即在當日下午2時許，再騎乘機車搭載甲女至餐廳用餐，
    並於同日下午4時許，以機車搭載甲女在臺中火車站搭車。
二、案經彰化縣警察局芳苑分局報告臺灣彰化地方檢察署陳請臺
    灣高等檢察署臺中檢察分署檢察長令轉臺灣臺中地方檢察署
    檢察官偵查起訴。　　
    理    由
壹、程序部分
    按本法所稱性侵害犯罪，係指觸犯刑法第221條至第227條、
    第228條、第229條、第332條第2項第2款、第334條第2款、
    第348條第2項第1款及其特別法之罪；又因職務或業務知悉
    或持有性侵害被害人姓名、出生年月日、住居所及其他足資
    識別其身分之資料者，除法律另有規定外，應予保密。警察
    人員必要時應採取保護被害人之安全措施。行政機關、司法
    機關及軍法機關所製作必須公示之文書，不得揭露被害人之
    姓名、出生年月日、住居所及其他足資識別被害人身分之資
    訊，性侵害犯罪防治法第2條第1項、第12條定有明文。又性
    侵害犯罪防治法第12條及第13條第1項所定其他足資識別被
    害人身分之資訊，包括被害人照片或影像、聲音、住址、親
    屬姓名或其關係、就讀學校與班級或工作場所等個人基本資
    料，性侵害犯罪防治法施行細則第6條，亦定有明文。依前
    揭規定，本案判決書於犯罪事實欄及理由欄內關於被害人甲
    女、甲女之父均僅記載其代號，合先敘明。
貳、實體部分
一、上揭犯罪事實，業據被告丙○○於偵訊、本院審理中均坦承不
    諱（見臺中偵卷第53頁，本院卷第32、42頁），核與證人即
    被害人甲女於警、偵訊時所證述之情節相符（見彰化偵卷第
    26～30頁，臺中偵卷第21～22、31～35頁），並有指認犯罪嫌
    疑人紀錄表、犯罪嫌疑人指認表、彰化縣警察局芳苑分局偵
    查隊受理各類案件紀錄表、受理刑事案件報案三聯單、彰化
    縣警察局芳苑分局查扣甲女行動電話之扣押筆錄、扣押物品
    目錄表、扣押物品收據、甲女所出具之贓物認領保管單、甲
    女於通訊軟體GOODNIGHT上之自我介紹擷圖、甲女於社群軟
    體Instagram之打卡動態貼文照片、被告於109年5月10日之
    車軌紀錄、彰化縣警察局刑事警察大隊數位證物勘查報告、
    彰化縣警察局芳苑分局110年5月13日芳警分偵字第11000095
    32號函覆「沙夏精品汽車旅館（臺中市○○區○○路0段00號）
    業於109年12月14日結束營業暨檢附旅館結束營業資訊之網
    頁擷圖資料」、性侵害案件減少被害人重複陳述作業同意書
    、性侵害案件代號與真實姓名對照表、彰化縣警察局芳苑分
    局性侵害案件證人代號與真實姓名對照表、性侵害案件驗證
    同意書、秀傳醫療財團法人彰濱秀傳紀念醫院受理疑似性侵
    害事件驗傷診斷書等（見彰化偵卷第15、33～35、41～46、53
    ～55頁，臺中偵卷第61、63頁，臺中偵卷之不公開卷第3、5
    、7、13、23、17～21、27、29～37、43頁）在卷可稽。且被
    告於本院準備程序時供認其於本案犯行前業已知悉被害人甲
    女係14歲以上未滿16歲之女子等詞（見本院卷第32頁），就
    此亦與證人即被害人甲女在警、偵訊中所證相合（見偵字30
    066號卷第22、33頁），足認被告自白確與上開事證均屬相
    符，堪信為真實。從而，本案事證明確，被告上開犯行已堪
    認定，應予依法論科。 　
二、核被告丙○○所為，係犯刑法第227條第3項之對於14歲以上未
    滿16歲之女子為性交罪。又被告所犯本案之罪，雖係對於12
    歲以上未滿18歲之少年故意犯罪，然因刑法第227條第3項之
    規定，已將「對於14歲以上未滿16歲之男女」列為犯罪構成
    要件，係針對被害人年齡所設之特別規定，自無庸再依兒童
    及少年福利與權益保障法第112條第1項規定加重其刑，併予
    敘明。爰審酌被告前未曾犯罪，此有臺灣高等法院被告前案
    紀錄表可按，素行良好，然其明知被害人為14歲以上未滿16
    歲之未成年少女，身心尚未臻成熟，性自主意識亦有未足，
    竟為滿足個人性慾，而與被害人為上開犯行，惟考量被告犯
    罪後於偵、審中皆坦認犯行，已見悔意，且與甲女、甲女之
    父成立調解，就調解所定22萬元賠償並於本案判決前已全部
    給付完畢，此有本院調解程序筆錄1份、被告匯款申請書影
    本、被害人父親銀行帳戶封面影本與被害人父親之代號與真
    實姓名對照表等在卷可憑（見本院第65～66、75～77頁，臺中
    偵卷不公開卷第7頁），儘力彌補被害人之損害，犯後態度
    良好等一切情狀，爰量處如主文所示之刑。再被告前未曾犯
    罪，已如前述，因一時失慮，放縱情慾，致罹刑章，犯罪後
    非但供認犯行，坦然承擔罪責，且與被害人成立調解，並予
    賠償，彌補損害，悔意甚顯，本院認被告經此偵、審教訓，
    當知所警惕而無再犯之虞，前開所宣告之刑以暫不執行為適
    當，爰依刑法第74條第1項第1款規定，諭知緩刑3年，以啟
    自新。又為使被告於緩刑期間內，能深知戒惕，並導正其行
    為與法治之觀念，避免再度犯罪，爰依刑法第74條第2項第5
    款規定，諭知被告應向指定之政府機關、政府機構、行政法
    人、社區或其他符合公益目的之機構或團體，提供80小時之
    義務勞務；復依刑法第93條第1項第1款、第2款規定，諭知
    於緩刑期間付保護管束，期使被告於提供義務勞務過程及保
    護管束期間，深刻明瞭其所為確係嚴重之犯罪，建立正確之
    兩性觀念，並加強其法治觀念。　　
據上論斷，應依刑事訴訟法第273條之1第1項、第299條第1項前
段，刑法227條第3項、第74條第1項第1款、第2項第5款、第93條
第1項第1款、第2款，判決如主文。
本案經檢察官乙○○提起公訴，檢察官甲○、甲○○到庭執行職
務。
中　　華　　民　　國　 110　　年　　9 　　月　　29　　日
                    刑事第八庭    法  官  高思大
以上正本證明與原本無異。
如不服本判決應於收受判決後20日內向本院提出上訴書狀，並應
敘述具體理由；其未敘述上訴理由者，應於上訴期間屆滿後20日
內向本院補提理由書（均須按他造當事人之人數附繕本）「切勿
逕送上級法院」。
告訴人或被害人如不服判決，應備理由具狀向檢察官請求上訴，
上訴期間之計算，以檢察官收受判決正本之日起算。
                                  書記官  黃聖心
中　　華　　民　　國　 110　　年　　9 　　月　　29　　日

附錄論罪科刑法條：
【中華民國刑法第227條第3項】
對於十四歲以上未滿十六歲之男女為性交者，處7年以下有期徒
刑。